【裁判字號】    90,交易,141
【裁判日期】    900731
【裁判案由】    公共危險等
【裁判全文】
臺灣桃園地方法院刑事判決                          九十年度交易字第一四一號
    公  訴  人  臺灣桃園地方法院檢察署檢察官
    被      告  乙○○
右列被告因公共危險等案件，經檢察官提起公訴（九十年度偵字第二八九九號），本
院判決如左︰
    主  文
乙○○服用酒類，不能安全駕駛動力交通工具而駕駛，處有期徒刑肆月，如易科罰金
，以佰元折算壹日。又因過失傷害人，處有期徒刑月，如易科罰金，以佰元折
算壹日。應執行有期徒刑陸月，如易科罰金，以佰元折算壹日。
    事  實
一、乙○○於民國九十年一月一日上午十一時許，在桃園縣桃園市○○路芷園餐廳與
    友人飲酒，明知其服用酒類後，已達不能安全駕駛動力交通工具之狀態，仍於同
    日下午四時十分許，駕駛車牌號碼ＡＸ－０八一九號自小客車，沿桃園縣蘆竹鄉
    ○○街○段往大竹路方向行駛，途經該路段一五一七巷口前時，本應注意車前狀
    況，隨時採取必要之安全措施，以防止發生危險，而依當時情形，亦無不能注意
    之情況，竟疏未注意，貿然駛入該路段往文中路方向之對向車道，復因酒後駕車
    ，注意力及操控力降低，無法安全駕駛，致閃避不及撞及對向車道由王順源所駕
    駛搭載甲○○之車牌號碼ＫＡ－六二四二號自小客車，致甲○○受有左肱骨骨折
    、胸部挫傷、頭部外傷併額頭多處擦傷等傷害，嗣經路人報警前往處理，為執勤
    警員鄭啟旺在醫院中測得乙○○血液中所含酒精濃度為二三ｍｇ／ｄｌ（換算血
    液中酒精濃度為０．一一五ＭＧ＼Ｌ）。
二、案經甲○○訴由桃園縣警察局大園分局移送桃園地方法院檢察署檢察官偵查起訴
    。
    理  由
一、右揭事實，業據被告乙○○迭於警訊時及審理中供認不諱，核與被害人甲○○於
    警訊時指訴之情節相符，並經證人王順源及當時在場處理本案之員警鄭啟旺分別
    於警訊及審判時證述明確，且被告肇事後經警測試其血液中所含酒精成分達二三
    ｍｇ／ｄｌ，經換算為每公升零點一一五毫克乙節，並有行政院衛生署桃園醫院
    實驗診斷科緊急檢驗單乙紙存卷可憑，而酒精對中樞神經系統具有麻醉作用，對
    人體之影響固因人而異，然多與血液中之酒精濃度成正比，通常情形，血液中之
    酒精濃度在每公升一千毫克（即呼氣酒精濃度每公升○．○五毫克）時，雖在外
    觀上無法辨識，但檢查眼睛機能，對反應時間均有降低之事實，對一般人而言，
    血液中酒精濃度增加致每公升一千至一千五百毫克（即呼氣酒精濃度約每公升○
    ．○五至○．○七五毫克）顯示快感狀態、話多、臉色紅潤，每公升一千五百至
    二千五百毫克（呼氣酒精濃度每公升○．七五至一．二五毫克）時，呈興奮、走
    路不穩、咬字不清、稍有痲痹現象，迄每公升二千五百至三千五百毫克（呼氣酒
    精濃度每公升一．二五至一．七五毫克）時，更出現步行困難，不舒服感、言語
    不清、意識不明等情狀，可知酒精在低濃度時，對中樞神經會有選擇性抑制作用
    ，高濃度則有廣泛抑制作用，在高濃度時，對人之注意力，精神集中，運動協調
    及反應時間均會有影響，被告乙○○雖未超過標準值，惟其因飲酒後致其注意力
    及操控力降低，而未能確切注意車前狀況，隨時採取必要之安全措施，致生本件
    車禍，顯仍已達不能安全駕駛動力交通工具之狀態，甚為明灼。此外並有警製之
    桃園縣警察局道路交通事故調查報告表、估價單各乙紙、現場照片共六幀附卷可
    稽，再者被害人甲○○係因本件車禍，致受有左肱骨骨折、胸部挫傷、頭部外傷
    併額頭多處擦傷等傷害，亦有敏盛綜合醫院診斷證明書乙紙在卷為憑。
二、按汽車行駛時應注意車前狀況，隨時採取必要之安全措施，以防止發生危險，道
    路交通安全規則第九十四條第三項規定甚明。被告駕車行經前開道路，依法即負
    有上項注意義務，再觀諸卷附道路交通事故調查報告表所示，肇事當時天候晴、
    道路無障礙及視距良好等情形，並無不能注意之情事存在，被告疏未注意前開行
    車規定，貿然駛入對向車道內，且未注意車前狀況，撞及該路段對向車道內由王
    順源所駕駛之前開自小客車，致生本件車禍，其有過失甚明。被害人甲○○之傷
    害結果與被告之過失行為間顯有相當因果關係，被告自應負過失傷害之責。綜述
    ，本件事證已明，被告犯行洵堪認定，應依法論科。
三、核被告乙○○所為，係犯刑法第一百八十五條之三之公共危險罪及同法第二百八
    十四條第一項前段之過失傷害罪。所犯上開二罪，犯意各別，行為不同，應分論
    併罰。被告因酒醉駕車，因而致人受傷，就其過失傷害罪部分另應依道路交通管
    理處罰條例第八十六條第一項規定加重其刑。又證人丙○○○○於審理時結證稱
    ：「本件車禍案件是我至現場處理，到現場後被告及告訴人均已自行就醫，現場
    僅留有他們的家屬，由被害人兒子王順源報警處理，我是事後查遺留現場的車號
    才查出被告是肇事者．．．」等語，及證人王順源於警訊時所述：「由旁人代為
    通知警方到場處理，現場對方自小客車ＡＸ－０八一九號自小客車駕駛乙○○手
    部受傷由其朋友送往行政院衛生署省立桃園醫院治療．．」等語，均核與被告所
    供係伊叫伊朋友打電話報警不符，況丙○○○○係依據現場遺留車輛始發現肇事
    者為被告本人等情，亦如前述，是被告尚不符合刑法自首之要件，附此敘明。查
    行為後法律有變更者，適用裁判時之法律，刑法第二條第一項前段定有明文。本
    件被告行為後，刑法第四十一條規定已於九十年一月四日修正，並自同年月十日
    起施行，該條文第一項修正後規定：「犯最重本刑為五年以下有期徒刑以下之罪
    ，而受六個月以下有期徒刑或拘役之宣告，因身體、教育、職業、家庭之關係或
    其他正當事由，執行顯有困難者，得以一元以上三元以下折算一日，易科罰金。
    但確因不執行所宣告之刑，難收矯正之效或難以維持法秩序，不在此限。」「併
    合處罰之數罪，均有前項情形，其應執行之刑逾六月者，亦同。」；又同法施行
    法第三條之一亦同時修正規定為：「刑法第四十一條之規定，中華民國九十年一
    月四日刑法修正施行前已裁判確定之處罰，未執行或執行未完畢者，亦適用之。
    」「未諭知易科罰金之處罰者，亦同。」，並自同年月十二日起施行，以之與修
    正前刑法第四十一條規定之內容相比較，對被告所犯之罪刑得易科罰金之結果均
    相同，惟依刑法第二條第一項前段規定，仍應適用裁判時即修正後刑法第四十一
    條第一項前段之規定，亦併此敘明。爰審酌被告駕車過失情節，被害人所受傷害
    程度，犯後坦承犯行，態度良好等一切情狀，分別量處如主文所示之刑，並定應
    執行之刑及諭知易科罰金之折算標準，以資懲儆。
據上論斷，應依刑事訴訟法第二百九十九條第一項前段，道路交通管理處罰條例第八
十六條第一項，刑法第二條第一項前段、第一百八十五條之三，第二百八十四條第一
項前段、修正後刑法第四十一條第一項前段、第五十一條第五款，罰金罰鍰提高標準
條例第一條前段、第二條，判決如主文。
本案經檢察官翁姵嫻到庭執行職務。
中      華      民      國      九十      年      七      月    三十一  日
                                臺灣桃園地方法院交通法庭
                                    法  官  林惠霞
右正本證明與原本無異
如不服本判決書應於送達後十日內向本院提出上訴狀
                                    書記官  陳婉婷
中      華      民      國      九十      年      八      月    六      日
附錄本案論罪科刑法條全文：
刑法第二百八十四條第一項前段：
  因過失傷害人者，處六月以下有期徒刑、拘役或五百元以下罰金。致重傷者，處一
  年以下有期徒刑、拘役或五百元下罰金。
刑法第一百八十五條之三：
  服用毒品、麻醉藥品、酒類或其他相類之物，不能安全駕駛動力交通工具而駕駛者
  ，處一年以下有期徒刑、拘役或三萬元以下罰金。


司法院資訊處製作；財團法人民間司法改革基金會備份。
